臺灣花蓮地方法院刑事判決　　　　　　　　　　　　　　九十四年度交訴字第六號
　　公　訴　人　臺灣花蓮地方法院檢察署檢察官
　　被　　　告　丙○○
右列被告因業務過失致死案件，經檢察官提起公訴（九十四年度偵字第六三號）後，
經本院合議庭裁定改以簡式審判程序審理，茲判決如左：
    主  文
丙○○從事業務之人，因業務上之過失致人於死，處有期徒刑陸月，如易科罰金，以
參佰元折算壹日。緩刑貳年。
    事  實
一、丙○○為東江機械公司司機，平日駕駛大貨車載運砂石等貨物為業，為從事駕駛
    業務之人，於民國九十三年五月二十九日下午五時四十分許，駕駛車牌號碼六Ｈ
    －八二三號大貨車（起訴書誤載為自用小貨車）載運砂石，沿花蓮縣壽豐鄉○○
    ○號○路由東往西方向行駛，行經該路與省道台十一丙線公路閃紅燈號誌交岔路
    口時，理應注意遵守閃紅燈之交通號誌指示，且支線車應暫停讓幹道車先行，而
    依當時天候晴、日間自然光線充足、為柏油路面、路面乾燥、無缺陷、無障礙物
    、視距良好，又無不能注意之情事，竟疏於注意，於通過上開交岔路口時，貿然
    行駛，未遵守閃光紅燈號誌應停車再開之指示，且未暫停讓幹線道之來車先行。
    適周峰光飲酒達血液中酒精濃度達一一九．四九ｍｇ／ｄｌ後，於同一時間、地
    點騎乘車牌號碼ＰＱＨ－五一一號機車，沿省道台十一丙線由北往南方向行駛，
    周峰光本應注意行駛至交岔路口，應遵守閃光黃燈交通號誌之指示予以減速慢行
    ，亦疏於注意，於通過前揭交岔路口時，仍貿然前行，致周峰光之機車前輪撞及
    丙○○之大貨車右後側，周峰光因此人車倒地，造成頭面骨折之傷勢，送醫後於
    同年六月二十五日二十一時三十五分，因顱內出血不治死亡。丙○○肇事後，隨
    即請路人報警處理，並向據報前往現場處理車禍事件之警員自首接受裁判。
二、案經臺灣花蓮地方法院檢察署檢察官據報相驗後自動檢舉暨周峰光之妻甲○○告
    訴後偵查起訴。
    理  由
一、被告丙○○於警詢、偵查、本院審理中，就其於前述之時間、地點駕車不慎導致
    周峰光死亡之事實，均自白不諱。此外，就本件車禍現場之處理經過，業經證人
    即員警黃明增於偵查中證述在卷，並有道路交通事故調查報告表（一）、（二）
、道路交通事故現場圖、周峰光之藥物濃度檢驗報告、現場照片十六幀附卷足稽
    。而被害人周峰光確係因本件車禍死亡，亦經檢察官督同法醫師到場相驗屬實，
    此有驗斷書、相驗屍體證明書、勘驗筆錄各一份及相驗照片二十幀附卷可參。
二、按汽車行駛至交岔路口，其行進、轉彎，應遵守燈光號誌，道路交通安全規則第
    一百零二條第一款定有明文。次按道路交通標誌標線號誌設置規則第二百十一條
    第一項第二款之規定，閃光紅燈表示「停車再開」，車輛應減速接近，先停止於
    交岔路口前，讓幹道車優先通行後認為安全時，方得續行。被告領有適當之職業
    大貨車駕駛執照，有道路交通事故調查報告表（二）在卷可稽，其平日從事駕駛
    大貨車業務，駕車時猶更應注意上開交通安全規定，況依當時亦無不能注意之情
    事，竟疏未注意以致肇事，使被害人身亡，衡情顯有過失，此經檢察官送請臺灣
    省花東區車輛事故鑑定委員會鑑定，亦同此意見，此該委員會於九十三年十月四
    日以花鑑字第九三六０一四七三號函附之鑑定意見書一份附卷可參。而被害人確
    因本件車禍死亡，已詳如前述，則被告之過失犯行與被害人之死亡間，顯有相當
    因果關係。本件事證明確，被告犯行堪以認定，應予依法論科。
三、被告平日以駕駛大貨車載運貨物為業，為從事駕駛業務之人，核被告所為，係犯
    刑法第二百七十六條第二項之業務過失致人於死罪。被告於案發後請路人報警，
    警員到場後，即向警員坦承肇事，被告應符合刑法第六十二條對於未發覺之罪自
    首而受裁判之規定，故應予減輕其刑。爰審酌被告為職業駕駛，卻未注意駕車之
    安全以遵守交通規則，致被害人身亡，及審酌被害人酒後駕車，未注意減速慢行
    亦有過失、被告犯旋即後坦承犯行，態度良好等一切情狀，量處如主文所示之刑
    ，並諭知易科罰金之折算標準。又被告前未曾受有期徒刑以上刑之宣告，因一時
    失慮，偶罹刑典，事後已坦承犯行，深具悔意，且迅速於九十三年七月八日與告
    訴人甲○○達成和解，此有壽豐鄉調解委員會調解書一份在卷可稽，故堪認被告
    經此刑之宣告後，應知警惕而無再犯之虞，本院因認暫不執行其刑為當，予以宣
    告緩刑二年，用啟自新。
據上論斷，應依刑事訴訟法第二百九十九條第一項前段、第二百七十三條之一第一項
，刑法第二百七十六條第二項、第六十二條前段、第四十一條第一項前段、第七十四
條第一款，罰金罰鍰提高標準條例第一條前段、第二條，判決如主文。
本案經檢察官乙○○到庭執行職務。
中      華      民      國    九十四    年      三      月    三十一    日
                              臺灣花蓮地方法院刑事第三庭
                                  法    官    鄭  培  麗
右正本證明與原本無異。
如對本判決不服，應於送達後十日內，向本院提出上訴狀。（應抄附繕本）告訴人或
被害人如對於本判決不服者，應具備理由請求檢察官上訴，其上訴期間之計算係以檢
察官收受判決正本之日期為準。
                                  法院書記官
中      華      民      國    九十四    年      四      月      一      日
附錄本判決論罪之法律條文：
刑法第二百七十六條：
因過失致人於死者，處二年以下有期徒刑、拘役或二千元以下罰金。
從事業務之人，因業務上之過失犯前項之罪者，處五年以下有期徒刑或拘役，得併科
三千元以下罰金。
